【裁判字號】    97,訴,373
【裁判日期】    970521
【裁判案由】    毒品危害防制條例
【裁判全文】
臺灣基隆地方法院刑事判決               97年度訴字第373號
公  訴  人  臺灣基隆地方法院檢察署檢察官
被      告  甲○○
上列被告因違反毒品危害防制條例案件，經檢察官提起公訴（97
年度毒偵字第220號），被告就被訴事實為有罪之陳述，經本院
合議庭裁定由受命法官獨任以簡式審判程序審理，判決如下：
    主  文
甲○○施用第一級毒品，累犯，處有期徒刑捌月，扣案摻入第一
級毒品海洛因之香煙壹支（毛重零點柒捌公克）沒收銷燬之；又
施用第二級毒品，累犯，處有期徒刑肆月；應執行有期徒刑拾壹
月，扣案摻入第一級毒品海洛因之香煙壹支（毛重零點柒捌公克
）沒收銷燬之。
    事  實
一、甲○○前因違反麻醉藥品管理條例案件分別經臺灣高等法院
    以81年度上訴字第1146號判決判處應執行有期徒刑5年10月
    、以81年度上訴字第5212號判決判處有期徒刑7月，2件接續
    執行，於民國85年5月2日假釋，後經撤銷假釋，應執行殘刑
    2年2月14日；又因違反麻醉藥品管理條例案件分別經臺灣高
    等法院以85年度上易字第7741號判決判處有期徒刑9月、以8
    6年度上訴字第5029號判決判處有期徒刑6年，另因肅清煙毒
    條例案件，經臺灣基隆地方法院以86年度訴字第128號判決
    判處有期徒刑2年2月，後3件經臺灣高等法院以87年度聲字
    第1597號裁定應執行有期徒刑8年6月（與上開殘刑接續執行
    ，於90年10月31日假釋，後經撤銷假釋），復由臺灣基隆地
    方法院以96年度聲減字第254號裁定減刑並定應執行有期徒
    刑7年3月，甫於96年8月7日縮短刑期執行完畢。甲○○曾因
    施用第二級毒品安非他命案件，經觀察、勒戒後，認有繼續
    施用毒品之傾向，經臺灣基隆地方法院裁定令入戒治處所施
    以強制戒治1年，於92年6月19日裁定停止戒治，所餘戒治期
    間付保護管束，嗣於93年1月27日保護管束期滿而執行完畢
    ；又於96年12月31日、97年1月2日因施用第一、二級毒品案
    件，由臺灣基隆地方法院檢察署檢察官提起公訴，另經臺灣
    基隆地方法院於97年4月24日以97年度訴字第263號判決應執
    行有期徒刑10月在案；詎其仍不知悔改，於前開強制戒治期
    滿執行完畢後5年內，復基於施用施用第一級毒品海洛因之
    犯意，於97年1月22日晚上8時許，在其基隆市七堵區○○○
    路15之38號5樓住處，以將第一級海洛因摻入香煙方式（起
    訴書記載為以海洛因倒入注射針筒加水混合注射身體方式）
    ，施用第一級毒品海洛因1次；另基於施用第二級毒品安非
    他命、甲基安非他命之犯意，於97年1月23日晚上7、8時許
    ，在基隆市七堵區○○○路15之38號5樓，以玻璃球燒烤方
    式（起訴書記載為於97年1月24日凌晨2時30分許為警採尿時
    間回溯96小時內某時許，在不詳處所，以不詳方式），施用
    第二級毒品安非他命、甲基安非他命1次。嗣於97年1月24日
    凌晨1時45分許，為警持搜索票至黃建松基隆市○○區○○
    路65之1號住處搜索時，甲○○以0000000000號行動電話撥
    打黃建松0000000000號行動電話，欲至黃建松住處，為警查
    知在基隆市○○區○○路90號前查獲甲○○，並扣得其所有
    摻入第一級毒品海洛因之香煙1支（毛重0.78公克），經警
    採集其尿液送驗，呈嗎啡及安非他命、甲基安非他命陽性反
    應，始查悉上情。
二、案經基隆市警察局第三分局報告臺灣基隆地方法院檢察署檢
    察官偵查後起訴。
    理  由
壹、程序事項
    本案被告甲○○所犯者非為死刑、無期徒刑、最輕本刑為3
    年以上有期徒刑之罪或高等法院管轄之第一審案件，其於準
    備程序進行中，先就被訴事實為有罪之陳述，經告知其簡式
    審判程序之旨，並聽取公訴人、被告之意見後，本院業已依
    刑事訴訟法第273條之1第1項規定，裁定由受命法官獨任以
    簡式審判程序進行本案之審理。
貳、實體事項
一、上揭事實業據被告甲○○於本院準備程序及審理時自白，而
    被告為警查獲後於97年1月24日凌晨2時30分許採集尿液檢體
    ，送臺灣尖端先進生技醫藥股份有限公司以酵素免疫分析法
    為初步檢驗，以氣相層析質譜儀為確認檢驗之結果，呈嗎啡
    （海洛因代謝後尿液檢出成份）陽性反應（嗎啡檢出濃度91
    80ng／ml），呈安非他命類陽性反應（檢出安非他命濃度31
    90ng／ml、甲基安非他命濃度20360ng／ml），有該公司97
    年2月4日濫用藥物檢驗報告、基隆市警察局第三分局偵辦毒
    品案件尿液檢體對照表附卷可稽，並有摻入第一級毒品海洛
    因之香煙1支（毛重0.78公克）扣案為證，經警依軍備局第2
    04場生產之海洛因快速篩檢試劑初步檢驗結果，呈嗎啡、海
    洛因反應，有基隆市警察局第三分局偵查隊查獲涉嫌毒品危
    害防制條例毒品初步鑑驗報告單附卷可憑，足見被告於本院
    準備程序、審理時之任意性自白，核與事實相符，堪可採信
    。再查，被告曾因施用第二級毒品安非他命案件，經觀察、
    勒戒後，認有繼續施用毒品之傾向，經臺灣基隆地方法院裁
    定令入戒治處所施以強制戒治1年，於92年6月19日裁定停止
    戒治，所餘戒治期間付保護管束，嗣於93年1月27日保護管
    束期滿而執行完畢；此有卷附臺灣基隆地方法院檢察署刑案
    資料查註紀錄表、臺灣高等法院被告前案紀錄表可按，從而
    ，本案事證明確，被告於上開強制戒治執行完畢釋放後5年
    內，再犯施用第一級毒品、施用第二級毒品之犯行，至堪認
    定，應依法論科。
二、論罪科刑：
  (一)按海洛因、安非他命及甲基安非他命係毒品危害防制條例第
    2條第2項第1、2款所定之第一級毒品、第二級毒品，被告予
    以施用，核其所為，係犯毒品危害防制條例第10條第1項之
    施用第一級毒品罪、同條第2項之施用第二級毒品罪。其持
    有第一級毒品海洛因、第二級毒品安非他命及甲基安非他命
    係供施用，其持有第一級毒品、第二級毒品之低度行為為施
    用第一級毒品、施用第二級毒品之高度行為所吸收，不另論
    罪。被告所犯上開2罪，犯意各別，行為互異，應予分論併
    罰。
  (二)被告曾有事實欄所載有期徒刑執行完畢之情形，此有臺灣高
    等法院被告前案紀錄表、臺灣基隆地方法院檢察署刑案資料
    查註紀錄表在卷可稽，其於有期徒刑執行完畢後5年以內，
    故意再犯本件有期徒刑以上之罪，為累犯，應依刑法第47條
    第1項規定，加重其刑。
  (三)爰審酌被告前因施用毒品經觀察、勒戒、強制戒治後，猶不
    知戒除毒品惡習，復再施用第一級毒品、第二級毒品，並審
    酌其所犯施用毒品之犯罪係戕害自身健康之行為，於他人尚
    不致造成損害及其施用之次數、被告事後坦承犯行之態度等
    一切情狀，量處如主文所示之刑，並定其應執行之刑。
  (四)扣案摻入第一級毒品海洛因之香煙1支（毛重0.78公克）（
    蓋無論以何種方式分離香煙與其內裝之毒品，香煙內均會有
    極微量毒品殘留，故上述香煙應整體視為查獲毒品之一部分
    ，一併依前揭規定宣告沒收銷燬之，最高法院95年度臺上字
    第3739號、第7354號判決足資參照），為查獲之毒品，不問
    屬於犯人與否，應依毒品危害防制條例第18條第1項前段宣
    告沒收銷燬之。
三、應適用之法條：
    刑事訴訟法第273條之1第1項、第284條之1、第299條第1項
    前段，毒品危害防制條例第10條第1項、第2項、第23條第2
    項、第18條第1項前段，刑法第11條、第47條第1項、第51條
    第5款，判決如主文。
本案經檢察官乙○○到庭執行職務
中    華    民    國    97    年    5     月    21    日
                  刑事第三庭法  官  鄭景文
以上正本證明與原本無異。
對於本件判決如有不服，應於收受送達後10日內，向本院提出上
訴書狀，上訴於臺灣高等法院，並按他造當事人之人數附具繕本
。其未敘述上訴理由者，並得於提起上訴後10日內向本院補提理
由書狀，且須按他造當事人之人數附具繕本。「請勿逕送臺灣高
等法院」
中    華    民    國    97    年    5     月    21    日
                             書記官  李繼業
附錄論罪法條：
毒品危害防制條例第10條：
施用第一級毒品者，處6月以上5年以下有期徒刑。
施用第二級毒品者，處3年以下有期徒刑。


司法院資訊處製作；財團法人民間司法改革基金會備份。
